# 出售联营企业过度期间损益调整

提问人：melin 时间：2019-11-22 06:30:20
陈版主，请教您一个问题 @chenyiwei
背景信息：A 公司持有B公司20%股权， 2018 年净资产变动 100 万（均为净利影响，7-12 月净利 50 万）， 2018 年末 A 公司报表根据持股比例确认损益调整 20 万。 2019 年 1 月 A 公司与 C公司签订股权转让协议，协议约定以 B 公司 2018 年 6 月 30 日为基准日对报表评估，按评估价值作为交易对价， 2019 年 1 月 1 日为交割日办理股权变更手续；基准日至交割日期间 B 公司产生损益由 C 公司承担。
问题： 1 、过度期间产生的 50 万损益，A 公司是否需要根据股权协议约定进行调整？
2 、 2019 年 1 月 1 日C公司取得B公司股权后对其承担的B 公司 2018年 7-12月净利 50 万如何账务处理？

回答人：chenyiwei
因为截至 2018 年末，A 对 B 仍有重大影响，故应持续对 B 进行权益法核算，包括确认在 B 公司的 7 ～ 12 月净利润中所占份额。
2019 年 1 月签订股权转让协议后，应判断是否满足持有待售非流动资产的构成条件。如果符合，则根据《企业会计准则第 2 号——长期股权投资（ 2014年修订）》第十六条规定，自满足持有待售条件之日起停止采用权益法核算，但也不应当冲回原先权益法核算确认的基准日后净利润中所占份额。在处置完成日（交割日），按协议约定的交易价款与该日该项长期股权投资的账面价值之间的差额确认投资处置损益即可，无需其他特殊处理。